# 期末借款利息的预提

提问人：chenwenpei 时间：2012-04-13 19:06:35
想问一下，各位在实际业务中，对公司在资产负债表日的长短期借款（每月付息）是否计提后 10 天的利息？ 是否需要参考借款的余额大小以及各资产负债表日余额的变动情况？
如果计提，是按 10 天计提还是按具体天数计提？（假设借款均在资产负债表日前 10 天取得）

回答人：chenyiwei
对于执行复算测试中（当然，在确定测试范围时，就应当运用重要性水平和风险评估结果，合理确保将重大项目纳入测试范围）发现的差异，无论金额大小，总是应当尽量建议审计调整的。只是对于被审计单位不愿意接受调整建议的情况，才基于重要性原则确定是否可接受被审计单位目前的处理，而不至于导致发表非无保留的审计意见。

提问人：zico9999 时间：2013-02-01 15:45:55
求教陈版：贷款合同约定：按季度收取利息，每年 4 个计息期，即每年的3.21-6.20,6.21-9.20,9.21-12.20,12.21-3.20~~~ 公司是否需要计提12.21-12.31日的利息？？即做一笔“应付利息”~~请问银行会就该笔利息做“应收”吗？

回答人：chenyiwei
按照权责发生制原则是应当的。实务中可按重要性原则把握。

提问人：jinjingui 时间：2013-02-17 22:11:43
回复 chenyiwei 的帖子
实际操作中出现这样的问题：上一期我们审计调整给预提了，但企业只是调表了，并没有调账，在这一期时，我们需要把上期提的 10 天的利息给减去，再加上这一期补提的 10 天的利息，才应该是本期的利息费用，对不？可是这样做很麻烦啊，金额又大，不做又不好的，还有年终奖的问题，企业一直是本期发上期的奖金的，不计提的，我们也是上期做了补提，本期又调减的，请问陈老师，针对这种情况有么有好的处理办法呢？谢谢

回答人：chenyiwei
尽可能建议企业调账。调账后可以下期期初红冲处理，但至少比每次都要跟踪原先的调账截止差异要方便些。